【裁判字號】    90,易緝,86
【裁判日期】    900629
【裁判案由】    竊盜
【裁判全文】
臺灣高雄地方法院刑事判決                            九十年度易緝字第八六號
    公  訴  人  臺灣高雄地方法院檢察署檢察官
    被      告  乙○○
右列被告因竊盜案件，經檢察官提起公訴（八十八年度偵字第二五Ｏ六一號），本院
判決如左：
    主  文
乙○○竊盜，處罰金壹仟元，如易服勞役，以參佰元折算壹日。
    事  實
一、乙○○曾因犯竊盜罪，經臺灣屏東地方法院於民國八十八年八月二十日判處有期
    徒刑八月，並於同年十月八日確定，現於台灣屏東監獄竹田分監執行中。詎乙○
    ○仍不知警惕，復意圖為自己不法之所有，於八十八年九月七日晚上十時三十分
    ，在高雄市三民區後火車站停車廣場內，見丙○○所駕駛車牌號碼ＹＦ─５９５
    ６號自小客車（車主係吳振瀛）停放該處，即先破壞該自小客車之前面左右二邊
    車門及後行李箱之鑰匙孔後（所涉犯毀損罪部份未經告訴），進入車內竊取硬幣
    計新台幣（下同）三十元，得手後正欲離去之際，為代客泊車之服務員甲○○所
    發覺，經報警後當場將其逮捕，並在乙○○身上扣得硬幣三十元。
二、案經高雄市政府警察局三民第一分局報告台灣高雄地方法院檢察署檢察官偵查起
    訴。
    理  由
一、訊據被告乙○○固承認有於右揭時地在前述停車場內停留之事實，惟矢口否認有
    何右揭竊盜犯行，辯稱：「該三十元硬幣是我坐計程車至該處所找的錢，不是從
    該部車內偷的，且我是因為尿急所以在車旁小便，我並沒有破壞車門。」云云。
    惟查，右揭事實，業據目擊證人即在前述停車場代客泊車之甲○○於警訊中證述
    ：「（你如何發現被告？）因為該車停的位置是我視力所及之處，且該車是名貴
    車，我又多加留意，於案發當日我發現被告站在該車駕駛座右側車門，且背對車
    門，雙手放在門鎖處，並有做上下搖動欲開車門之動作。（你發現後如何處理？
    ）我發現有異狀前往處理，當他發現我時就轉身離去，我立即通知其他服務生前
    來圍捕並報警。」等語甚詳，核與證人即當日駕駛該車之丙○○於警偵及本院審
    理中均證述：「該車的左右前門二邊車門及後行李箱之鑰匙孔均被撬壞，且車內
    置物箱均被搜過，一片凌亂，車內三十元零錢被竊走。」等該部自小客車車門確
    有遭破壞且有三十元硬幣被竊走之情形相符，而該部自小客車前述遭破壞之左右
    前面二邊車門及後行李箱之鑰匙孔，均經送修，亦有維修單一紙在卷可憑，雖被
    告前述辯稱該三十元硬幣是伊坐計程車所找零錢且伊至該部自小客車旁是因尿急
    而在旁邊上廁所云云，惟本院遍閱警訊及偵查筆錄，被告均未於警訊或偵查中有
    提及該三十元硬幣係搭車所找零錢或伊當天有尿急之情形，參以案發當日之情形
    業經證人甲○○與丙○○證述明確，且該遭竊之三十元硬幣確係由警方自被告身
    上所扣得，是可知被告嗣於本院審理中始為前述辯解，顯係臨訟脫罪之詞，不足
    採信，此外，復有領結正本一紙在卷可憑。綜上所述，被告前揭所辯，僅係事後
    卸責之詞，不足採信，其有前述竊盜之犯行，應堪認定。
二、核被告所為，係犯刑法第三百二十條第一項之竊盜罪。爰審酌被告已有竊盜罪前
    科，本案犯後猶飾詞卸責，顯見並無悔意，惟念及被告所竊取之物僅係三十元硬
    幣，情節輕微，及其他一切情狀，量處如主文所示之刑，並諭知易服勞役之折算
    標準。
據上論斷，應依刑事訴訟法第二百九十九條第一項前段，刑法第三百二十條第一項、
第四十二條第二項，罰鍰提高標準條例第一條前段、第二條，判決如主文。
本案經檢察官林美靜到庭執行職務。
中      華      民      國      九十      年      六    月    二十九    日
                                  臺灣高雄地方法院刑事第三庭
                                          審判長法  官   宋  明  中
                                                法  官   簡  志  瑩
                                                法  官   呂  憲  雄
右正本證明與原本無異。
如不服本判決，應於判決送達後十日內，向本院提出上訴狀。
                                書記官    許麗珠
中      華      民      國      九十      年      七    月      四     日
附錄本判決論罪科刑之法條：
中華民國刑法第三百二十條第一項
 (普通竊盜罪)
 意圖為自己或第三人不法之所有，而竊取他人之動產者，為竊盜罪，處五年以下
 有期徒刑、拘役或五百元以下罰金。


司法院資訊處製作；財團法人民間司法改革基金會備份。
